【裁判字號】    97,抗,465
【裁判日期】    970528
【裁判案由】    沒入保證金
【裁判全文】
臺灣高等法院刑事裁定                   97年度抗字第465號
抗  告  人  臺灣桃園地方法院檢察署檢察官
具  保  人  甲○○
被      告  乙○○
上列抗告人因被告違反毒品危害防制條例等案件，不服臺灣桃園
地方法院中華民國97年3 月31日裁定（97年度聲字第495 號），
提起抗告，本院裁定如下：
    主  文
原裁定撤銷。
甲○○繳納之保證金新臺幣貳萬元沒入之。
    理  由
一、按具保之被告逃匿者，應命具保人繳納指定之保證金額，並
    沒入之。不繳納者，強制執行。保證金已繳納者，沒入之，
    刑事訴訟法第118 條第1 項定有明文。
二、原聲請意旨略以：具保人甲○○因被告乙○○違反毒品危害
    防制條例案件，經依臺灣桃園地方法院指定保證金新臺幣（
    下同）2 萬元，由具保人繳納該保證金後，將被告釋放。茲
    因該被告逃匿，依刑事訴訟法第118 條規定，聲請將具保人
    繳納之保證金沒入等語。
三、抗告意旨略以：被告乙○○經臺灣桃園地方法院檢察署依其
    住所、居所傳喚，均未到案接受執行一節，有送達回證、拘
    票、法務部戶役政連結作業系統之查詢資料及法務部全國檢
    察官線上查詢刑案人犯在監所最新資料報表等件在卷可稽。
    另具保人甲○○亦經臺灣桃園地方法院檢察署傳喚應偕同被
    告遵期到案接受執行，亦有該署送達證書影本1 件在卷可憑
    。足認該署確實已將通知被告到案接受執行之通知，依具保
    人之住所「桃園縣八德市○○街177 巷45弄3 號」一址送達
    ，是具保人經合法通知，而未帶同被告到案執行之事實甚明
    。原裁定誤認該署漏未向具保人為執行通知之送達，致具保
    人無從擔保被告到案接受執行、無法將被告預備逃匿情形，
    於得防止之際報告檢察官等情，容有誤會，請將原裁定撤銷
    ，更為適當合法之裁定云云。
四、經查：本件被告乙○○經抗告人通知後未到案執行等情，有
    法務部戶役政連結作業系統之被告個人戶籍資料、臺灣桃園
    地方法院檢察署收受刑事保證金通知、刑事保證金收據各1
    件，執行傳票送達證書、拘票、報告書各3 份（見執行卷第
    2 頁至第3 頁、第5 頁至第13頁）附卷可稽。再被告劉靜宜
    經抗告人通知應於指定期日即96年6 月7 日上午10時到案執
    行，此節並已通知具保人甲○○應偕同被告乙○○到案等情
    ，亦有執行傳票送達證書（送達處所：桃園縣八德市○○街
    177 巷45弄3 號即具保人甲○○之住所）、法務部戶役政連
    結作業系統之具保人個人戶籍資料各1 件（見本院卷第6 頁
    、第7 頁）在卷可憑。是被告乙○○於抗告人通知執行時未
    到案，顯已逃匿，而具保人經抗告人通知後亦未偕同被告或
    通知被告到案執行等情，已堪認定。原審法院認本件抗告人
    未對具保人為前開執行通知之送達，因而駁回抗告人之聲請
    ，應有誤會。抗告意旨據此指摘原裁定不當，應有理由，揆
    諸前揭規定，自應由本院依法將原裁定撤銷，又本件無再發
    回調查之必要，爰由本院依法裁定如主文第2 項所示。
五、據上論斷，應依刑事訴訟法第413 條，裁定如主文。
中    華    民    國    97    年    5     月    28    日
                  刑事第三庭審判長法  官  蔡秀雄
                                  法  官  許文章
                                  法  官  謝靜恒
以上正本證明與原本無異。
不得再抗告。
                                  書記官  陳珮茹
中    華    民    國    97    年    5     月    30    日


司法院資訊處製作；財團法人民間司法改革基金會備份。
